臺灣高雄地方法院民事裁定　　　　　　 100年度小上字第32號
上　訴　人　陳星鳳
被　上訴人　李郭錦霞
上列當事人間清償債務事件，上訴人對於民國99年12月21日本院
高雄簡易庭99年度雄小字第2855號第一審判決提起上訴，本院裁
定如下：
    主  文
上訴駁回。
第二審訴訟費用新臺幣壹仟伍佰元由上訴人負擔。
    理  由
一、按對於小額程序之第一審判決上訴，非以其違背法令為理由
    ，不得為之，又上訴狀內應記載上訴理由，表明(一)原判決所
    違背之法令及具體內容。(二)依訴訟資料可認為原判決有違背
    法令之具體事實，民事訴訟法第436 條之24第2 項、同條之
    25分別定有明文，而所謂判決有違背法令，乃指判決不適用
    法規或適用不當，亦為同法第468 條所明定，且此亦為小額
    事件之上訴程序所準用（同法第436 條之32第2 項參照），
    另以判決有不適用法規或適用不當為上訴理由時，其上訴狀
    或理由書應有具體之指摘，並揭示該法規之條項或內容，若
    係成文法以外之法則，應揭示該法則之旨趣，倘為司法院解
    釋或最高法院之判例，則應揭示該判解之字號或其內容，如
    依民事訴訟法第469 條所列第1 款至第5 款事由提起上訴時
    （第6 款未準用，參照同法第436 條之32第2 項規定），其
    上訴狀或理由書應揭示合於該條款之事實，上訴理由狀如未
    依此項方法表明者，即難認為已對原判決之違背法令有具體
    之揭示，其上訴自難認為合法（最高法院71年台上第314 號
    判例要旨參照）。
二、上訴意旨略以：被上訴人與訴外人即其女李美靜確有參加互
    助會，而非訴外人即被上訴人之配偶李竹頭參加者，且伊於
    本件訴訟所要向被上訴人請求者非合會之會費，合會之會費
    係4 、50萬元，時效確已消滅，但是本件所請求者為被上訴
    人於民國99年5 月間私下向伊說要清償之新臺幣（下同）25
    ,000元，如今里長李永貴不幫忙協調，反將事件擴大，被上
    訴人之子、孫、媳婦知情後，被上訴人才反悔不清償，並請
    求廢棄原判決等語。
三、經查，原審判決係以上訴人就其主張被上訴人允諾其代李美
    靜清償積欠之會費25,000元等有利於己之事實，並未舉證證
    明，且被上訴人否認李竹頭有積欠會費，又縱認上訴人對於
    李竹頭有清償會費之請求權，然其請求權於70年間即得行使
    ，其遲至本件起訴之日即99年10月13日始為請求，顯已罹於
    消滅時效，而駁回上訴人於原審之請求，經核原審所為上開
    認定尚無違背法令等情。而上訴人之上開上訴理由均係就原
    審就證據取捨及認定事實之事項而為指摘，並未具體指明原
    審判決有如何不適用法規或適用法規不當，亦未揭示所違背
    之法規條項、解釋、判例或其內容，或有民事訴訟法第469
    條第1 款至第5 款所稱當然違背法令之情事，及符合該條款
    要件之具體事實，於此即難謂上訴人業對該判決之如何違背
    法令已有具體之指摘，且取捨證據、認定事實本係事實審法
    院之職權，而原審係依卷內所附當事人提出之書證及陳述等
    情，依論理及經驗法則而為證據之取捨並為說明，其認定就
    形式而言並未違背法令，故此原即不許上訴人指摘其認定不
    當而以之為上訴理由者，是揆諸前揭說明，應認本件上訴人
    難謂已合法表明上訴理由，其上訴自不合法。
四、末按於小額訴訟之上訴程序，法院為訴訟費用之裁判時，應
    確定其費用額，民事訴訟法第436 條之19第1 項、第436 條
    之32第1 項定有明文。本件第二審裁判費用為1,500 元，應
    由上訴人負擔，爰併為裁定如主文第二項所示。
五、據上論結，本件上訴為不合法，依民事訴訟法第436 之32第
    1 項、第2 項、第436 條之19第1 項、第444 條第1 項前段
    、第95條 、第78條，裁定如主文。
中    華    民    國   100    年    2     月    17    日
                  民事第四庭  審判長法  官  黃宏欽
                                    法  官  楊淑珍
                                    法  官  楊淑儀
正本係照原本作成。
本裁定不得抗告。
中    華    民    國   100    年    2     月    17    日
                                    書記官  王資惠